臺灣臺北地方法院刑事判決
111年度審原訴字第16號
公  訴  人  臺灣臺北地方檢察署檢察官
被      告  温孌芬



指定辯護人  本院公設辯護人沈芳萍
上列被告因洗錢防制法等案件，經檢察官提起公訴（110年度偵
字第25662、33327、35352號），及移送併辦（111年度偵字第13
61、6846號，新北地檢111年度偵字第2936號），被告於本院準
備程序中就被訴事實為有罪之陳述，經本院告以簡式審判程序之
旨，並聽取當事人之意見後，經本院合議庭裁定，由受命法官獨
任行簡式審判程序，並判決如下：
    主      文
温孌芬幫助犯詐欺取財罪，處有期徒刑貳月，如易科罰金，以新
臺幣壹仟元折算壹日。
未扣案之犯罪所得新臺幣壹萬元沒收，於全部或一部不能沒收或
不宜執行沒收時，追徵其價額。
    事實及理由
一、按簡式審判程序之證據調查，不受第159條第1項之限制，刑
    事訴訟法第273條之2定有明文，是於行簡式審判程序之案件
    ，被告以外之人於審判外之陳述，除有其他不得做為證據之
    法定事由外，應認具有證據能力，合先敘明。
二、本件犯罪事實及證據，除：
㈠、起訴書犯罪事實欄一第1至9行、111年度偵字第2936號併辦意
    旨書犯罪事實欄一第1至13行、111年度偵字第1361、6846號
    併辦意旨書犯罪事實欄第1至10行均更正為「溫孌芬依其一
    般社會生活之通常經驗，可預見將帳戶提供予不相識之人，
    可能幫助犯罪集團作為收取犯罪所得財物之用，竟基於容任
    該結果發生亦不違其本意之不確定幫助詐欺取財之犯意，於
    民國110年5月10日至12日間之某時，在臺北市萬華區河堤某
    處，以新臺幣（下同）1萬元之代價，將其在永豐商業銀行
    申請之帳號00000000000000號帳戶之存摺、提款卡、密碼及
    網路銀行帳號、密碼，交付予真實姓名年籍不詳綽號「阿傑
    」之成年男子。」，起訴書犯罪事實欄一第12行「匯款至溫
    孌芬上開帳戶內」更正為「匯款至溫孌芬上開帳戶內，並旋
    遭詐欺集團成員以網路轉帳匯出」；
㈡、起訴書附表編號4匯款時間欄「110年5月13日17時30分」更正
    為「110年5月13日下午5時30分、6時5分、5月14日上午11時
    28分」、匯款金額欄「50000元」更正為「5萬元3筆」，編
    號5備註欄補充「該筆匯款交易失敗而未遂」；
㈢、證據部分補充「臺北市政府警察局士林分局查訪紀錄表2份、
    中國信託銀行111年3月29日函、永豐銀行111年4月15日函及
    函附約轉帳號設定申請書（見本院卷第135至141頁）」及被
    告温孌芬於本院準備程序及審理中之自白外，均引用如附件
    所示檢察官起訴書及併辦意旨書之記載。
三、應適用之法律及科刑審酌事由　　　　
㈠、核被告所為，係犯刑法第30條第1項前段、第339條第1項之幫
    助詐欺取財罪。
㈡、被告以一提供金融帳戶行為同時幫助詐欺集團向本案數被害
    人為詐欺行為而侵害數法益，為想像競合犯，應依刑法第55
    條之規定，從一重之幫助詐欺取財罪處斷。
㈢、被告係對正犯資以助力而實施犯罪構成要件以外之行為，為
    幫助犯，爰依刑法第30條第2項之規定，按正犯之刑減輕之
    。
㈣、爰以行為人之責任為基礎，審酌被告提供金融帳戶供詐欺集
    團使用之犯罪情節，兼衡被害人受損金額，及被告於本院準
    備程序及審理中坦承犯行之犯後態度，被告自陳目前收入不
    穩定無能力賠償故尚未與被害人和解賠償，並參酌其高中肄
    業之智識程度，自述目前於酒吧工作，月收入約1至2萬元，
    需扶養未成年子女之生活狀況等一切情狀，量處如主文所示
    之刑，並諭知易科罰金之折算標準，以示懲儆。
四、沒收部分
    按犯罪所得，屬於犯罪行為人者，沒收之，於全部或一部不
    能沒收或不宜執行沒收時，追徵其價額，刑法第38條之1第1
    項前段及第3項定有明文。被告提供本案帳戶因而獲得報酬1
    萬元，業據其供承在卷（見110年度偵字第25662號卷第21頁
    、第204頁），雖未扣案，仍應依前揭規定諭知沒收，並於
    全部或一部不能沒收或不宜執行沒收時，追徵其價額。
五、起訴及移送併辦意旨雖認被告所為另涉犯刑法第30條第1項
    前段、洗錢防制法第14條第1項之幫助洗錢罪嫌云云。惟查
    ，被害人等遭詐欺後匯入本案被告提供帳戶內之款項，經詐
    欺集團不詳成員以網路銀行轉帳方式匯出至其他帳戶，仍可
    追查款項轉出後之流向，與洗錢隱匿詐欺所得財物去向之構
    成要件行為未合，被告自無成立幫助洗錢之餘地。然上述部
    分如成立犯罪，因與上開所犯幫助詐欺取財有罪部分有想像
    競合犯之裁判上一罪關係，爰不另為無罪之諭知。
據上論斷，應依刑事訴訟法第273條之1第1項、第299條第1項前
段、第310條之2、第454條第2項，刑法第339條第1項、第30條第
1項前段、第2項、第41條第1項前段、第38條之1第1項前段、第3
項，刑法施行法第1條之1第1項，判決如主文。
本案經檢察官朱家蓉提起公訴，檢察官江祐丞、鄧定強、陳品妤移送併辦，檢察官謝雨青到庭執行職務。　　　　　　　　　　
中　　華　　民　　國　　111 　年　　7 　　月　　29　　日
                    刑事第二十庭法  官    謝欣宓
上正本證明與原本無異。 
如不服本判決應於收受送達後20日內向本院提出上訴書狀，並應
敘述具體理由；其未敘述上訴理由者，應於上訴期間屆滿後20日
內向本院補提理由書（均須按他造當事人之人數附繕本）「切勿
逕送上級法院」。告訴人或被害人如對於本判決不服者，應具備
理由請求檢察官上訴，其上訴期間之計算係以檢察官收受判決正
本之日期為準。因疫情而遲誤不變期間，得向法院聲請回復原狀
。
                                書記官    朱俶伶　
中　　華　　民　　國　　111 　年　　7 　　月　　29　　日
附錄本案論罪科刑法條
中華民國刑法第30條
（幫助犯及其處罰）
幫助他人實行犯罪行為者，為幫助犯。雖他人不知幫助之情者，
亦同。
幫助犯之處罰，得按正犯之刑減輕之。
中華民國刑法第339條
（普通詐欺罪）
意圖為自己或第三人不法之所有，以詐術使人將本人或第三人之
物交付者，處5年以下有期徒刑、拘役或科或併科50萬元以下罰
金。
以前項方法得財產上不法之利益或使第三人得之者，亦同。
前二項之未遂犯罰之。
附件：
臺灣臺北地方檢察署檢察官起訴書
                                    110年度偵字第25662號
                                    110年度偵字第33327號
                                    110年度偵字第35352號
　　被　　　告　温孌芬 　女　32歲（民國00年0月00日生）
　　　　　　　　　　　　住花蓮縣○○鄉○○村○○00○0號
　　　　　　　　　　　　居臺北市○○區○○○路000號3樓之
　　　　　　　　　　　　　12
　　　　　　　　　　　　國民身分證統一編號：Z000000000號
上列被告因詐欺案件，已經偵查終結，認應提起公訴，茲將犯罪
事實及證據並所犯法條分敘如下：
　　　　犯罪事實
一、溫孌芬依其一般社會生活之通常經驗，可預見將帳戶提供予
    不相識之人，可能幫助犯罪集團作為收取他人款項及掩飾犯
    罪所得財物之用，竟基於縱所提供之帳戶被作為掩飾詐欺取
    財不法犯罪所得去向及幫助他人詐欺取財亦不違背其本意之
    不確定故意，於民國110年5月5日至6日間之某時，在臺北市
    萬華區河堤某處，以新臺幣（下同）10,000元之代價，將其
    在永豐商業銀行申請之帳號00000000000000號帳戶之存摺、
    提款卡及密碼交付予綽號「阿傑」、真實姓名年籍均不詳之
    某成年男子。嗣該人取得上開帳戶之提款卡存摺後，旋意圖
    為自己不法之所有，於附表所示之時間，以附表所示之方式
    詐欺蘇家逸、莊惟植、陳柏嘉、蕭聯全及古富宇，使其陷於
    錯誤，於附表所示之時、地匯款至溫孌芬上開帳戶內。嗣蘇
    家逸、莊惟植、陳柏嘉、蕭聯全及古富宇陸續發現受騙而分
    別報警處理，始為警循線查悉上情。
二、案經蘇家逸、莊惟植、陳柏嘉訴由花蓮縣警察局吉安分局、
    蕭聯全訴由新北市政府警察局新莊分局及古富宇訴由臺北市
    政府警察局士林分局報告偵辦。
        證據並所犯法條
一、證據清單及待證事實：
編號  證據名稱 待證事實  1 被告溫孌芬於警詢、偵查中之供述 坦承有申辦上開帳戶及將帳戶提款卡於上開時、地以10,000元之代價提供予「阿傑」使用之事實。 2 告訴人蘇家逸於警詢之指訴、LINE對話記錄截圖及自動櫃員機交易明細表照片各1份 告訴人蘇家逸於附表所示之時、地遭詐騙並匯款附表所示金額至被告上開帳戶之事實。 3 告訴人莊惟植於警詢之指訴、LINE對話記錄截圖及網路銀行轉帳交易明細截圖各1份 告訴人莊惟植於附表所示之時、地遭詐騙並匯款附表所示金額至被告上開帳戶之事實。 4 告訴人陳柏嘉於警詢之指訴及網路銀行轉帳交易明細截圖各1份 告訴人陳柏嘉於附表所示之時、地遭詐騙並匯款附表所示金額至被告上開帳戶之事實。 5 告訴人蕭聯全於警詢之指訴、LINE對話記錄截圖及存摺內頁影本各1份 告訴人蕭聯全於附表所示之時、地遭詐騙並匯款附表所示金額至被告上開帳戶之事實。 6 告訴人古富宇於警詢之指訴、LINE對話記錄截圖及網路銀行轉帳交易明細截圖各1份 告訴人古富宇於附表所示之時、地遭詐騙並匯款附表所示金額至被告上開帳戶之事實。 7 被告上開帳戶帳號查詢客戶基本資料暨交易明細表各1份 佐證上開帳戶確實由被告申辦以及告訴人有匯款入內之事實。 
二、按如行為人主觀上認識該帳戶可能作為收受及提領特定犯罪所
    得使用，他人提領後即產生遮斷資金流動軌跡以逃避國家追訴
    、處罰之效果，仍基於幫助之犯意而提供，應論以幫助犯同
    法第14條第1項之一般洗錢罪，最高法院108年度台上大字第31
    01號刑事裁定要旨可資參照。經查，被告既已知悉倘提供銀行
    帳戶資料，可能遭不法犯罪集團用以收取及移轉贓款，應認其
    對於其行為將幫助洗錢一事有所認識。是核被告所為，係犯刑
    法第30條第1項、第339條第1項之幫助詐欺取財罪嫌及違反
    洗錢防制法第2條第2款而犯同法第14條第1項之幫助洗錢罪
    嫌，被告以一提供帳戶之行為，同時涉犯上開2罪名，為想像
    競合犯，請依刑法第55條規定從一重之幫助一般洗錢罪處斷
    。被告提供帳戶所得1萬元，請依法宣告沒收追徵。
三、依刑事訴訟法第251條第1項提起公訴。
  　此　致
臺灣臺北地方法院
中　　華　　民　　國　 110　　年　　12　　月　　17　　日
　　　　　　　　　　　　　　　檢　察　官　朱家蓉
本件正本證明與原本無異
中　　華　　民　　國　 111　　年　　1 　　月　　14　　日
            　　　　　　　　　書　記　官  林雪琪
附錄本案所犯法條全文
中華民國刑法第30條（幫助犯及其處罰）
幫助他人實行犯罪行為者，為幫助犯。雖他人不知幫助之情者，
亦同。
幫助犯之處罰，得按正犯之刑減輕之。
中華民國刑法第339條（普通詐欺罪）
意圖為自己或第三人不法之所有，以詐術使人將本人或第三人之
物交付者，處 5 年以下有期徒刑、拘役或科或併科 50 萬元以
下罰金。
以前項方法得財產上不法之利益或使第三人得之者，亦同。
前二項之未遂犯罰之。
洗錢防制法第14條
有第二條各款所列洗錢行為者，處 7 年以下有期徒刑，併科新
臺幣 5 百萬元以下罰金。
前項之未遂犯罰之。
前二項情形，不得科以超過其特定犯罪所定最重本刑之刑。
　　
附表：
編號 告訴人 犯罪時間 詐騙理由 匯款時間 匯款地點 匯款金額 備註 1 蘇家逸 110年5月12日 8時許 自稱「劉亞婷」透過FACEBOOK網站認識告訴人，再以LINE向告訴人聲稱可投資「LCG資本」網站獲得高額利潤云云 110年5月14日 17時59分 桃園市○○區○○○路000號之7-11新民門市 6000元  2 莊惟植 110年5月12日 自稱「蝴蝶」透過交友軟體Cheers認識告訴人，再以LINE向告訴人聲稱可投資「LCG資本」網站獲得高額利潤云云 110年5月12日 22時13分 24000元 不詳      110年5月13日 20時3分 12000元 不詳  3  陳柏嘉 110年5月9日 15時許 透過不詳交友軟體認識告訴人，再向告訴人聲稱可投資「LCG資本」網站獲得高額利潤云云 110年5月12日 20時47分 30000元 不詳      110年5月12日 20時56分 30000元 不詳  4 蕭聯全 110年4月中某日 自稱「陳可可」透過交友軟體wedte認識告訴人，再以LINE向告訴人聲稱可投資「ET資本」網站獲得高額利潤云云 110年5月13日17時30分 50000元 不詳  5 古富宇 110年4月8日 自稱「陳靜怡」透過交友軟體Cheers認識告訴人，再以LINE向告訴人聲稱可投資「ET資本」網站獲得高額利潤云云 110年5月15日19時30分 50000元   
臺灣新北地方檢察署檢察官移送併辦意旨書
                                     111年度偵字第2936號
　　被　　　告　温孌芬　女　33歲（民國00年0月00日生）
　　　　　　　　　　　　住花蓮縣○○鄉○○00○0號
　　　　　　　　　　　　居臺北市○○區○○○路000號3樓之
　　　　　　　　　　　　  12
　　　　　　　　　　　　國民身分證統一編號：Z000000000號
　　　　　　　　　　　　（山地原住民）
上列被告因詐欺等案件，業經偵查終結，認應移請併案審理（111年
度審原訴字第16號，丙股），茲將犯罪事實及證據並所犯法條及
併案理由分敘如下：
　　　　犯罪事實
一、温孌芬明知個人開立之金融帳戶存摺及配發之提款卡係供個人
    存提款使用之工具，並設有密碼以確保係本人使用，亦知悉
    社會上詐騙案件層出不窮，如將個人開立之金融帳戶提款卡、
    密碼提供予他人使用，將幫助他人收受詐騙款項，並可能掩
    飾或隱匿特定犯罪所得之本質、來源、去向、所在、所有權、
    處分權或其他權益者，竟仍不違背其本意而基於幫助詐欺取財
    、洗錢之不確定故意，於民國110年5月5日至6日間之某時，
    在臺北市萬華區河堤某處，以新臺幣（下同）1萬元之代價
    ，將其名下之永豐銀行帳號00000000000000號帳戶（下稱永
    豐銀行帳戶）之存摺、提款卡及密碼，提供予真實姓名年籍不
    詳綽號「阿傑」之詐騙集團成員，供其所屬詐騙集團做為提
    款、轉帳及匯款之用，以此方式幫助該犯罪集團向他人詐取
    財物。嗣該不法詐騙集團成員取得上開金融資料後，旋意圖為
    自己不法之所有，於110年5月14日某時起，使用通訊軟體LIN
    E帳號「小熙」傳送訊息向張哲維佯稱：可於外匯投資平臺
    操作投資獲利云云，致張哲維陷於錯誤，依該詐騙集團成員
    指示，於110年5月14日17時許，匯款1萬8000元至温孌芬上開
    永豐銀行帳戶。嗣張哲維匯款後，旋由該詐騙集團成員持温
    孌芬所提供上開帳戶資料，將帳戶內款項轉匯至其他帳戶，
    温孌芬因而以此方式幫助該詐欺集團成員向他人詐取財物，
    並掩飾、隱匿特定犯罪所得之來源、去向及所在得。嗣張哲維
    察覺有異而報警處理，始悉上情。
二、案經張哲維訴由苗栗縣警察局苗栗分局報告偵辦。
　　　　證據並所犯法條
一、證據清單：
(一)告訴人張哲維於警詢時之指述。
(二)被告上開永豐銀行帳戶之客戶基本資料表暨交易明細表各1
    份。
(三)告訴人匯款明細、與詐欺集團成員對話紀錄及報案資料等各1
    份。
二、所犯法條：
　　核被告所為，係犯刑法第30條第1項前段、同法第339條第1
    項之幫助詐欺取財及刑法第30條第1項前段、洗錢防制法第1
    4條第1項之幫助一般洗錢等罪嫌。被告以一行為同時觸犯上
    開二罪名，為想像競合犯，請依刑法第55條規定，從一重論
    以幫助一般洗錢罪。又被告係對正犯資以助力而未參與犯罪行
    為之實行，為幫助犯，請依刑法第30條第2項減輕其刑。
三、併辦理由：
　　被告前因提供其名下上開永豐銀行帳戶予綽號「阿傑」之詐
    騙集團所涉之詐欺、洗錢等案件，業經臺灣臺北地方檢察署
    檢察官以110年度偵字第25662、33327、35352號提起公訴，並
    由貴院111年度審原訴字第16號（丙股）審理中，此有臺灣臺北
    地方檢察署上開起訴書及被告刑案資料查註紀錄表各1份在卷
    足憑。本件係被告於同一時地提供上開永豐銀行帳戶之存摺
    、提款卡及密碼予詐騙集團，致不同被害人受騙交付財物，
    其所為乃同一幫助詐欺之行為，為想像競合犯之裁判上一罪
    關係，屬同一案件，為該案起訴效力所及，爰依刑事訴訟法
    第267條規定，移請併案審理。
　　此　致
臺灣臺北地方法院
中　　華　　民　　國　 111　　年　　1 　　月　　27　　日
　　　　　　　　　　　　　　　檢　察　官　江祐丞
附錄本案所犯法條全文
中華民國刑法第30條
（幫助犯及其處罰）
幫助他人實行犯罪行為者，為幫助犯。雖他人不知幫助之情者，
亦同。
幫助犯之處罰，得按正犯之刑減輕之。
中華民國刑法第339條
（普通詐欺罪）
意圖為自己或第三人不法之所有，以詐術使人將本人或第三人之
物交付者，處 5 年以下有期徒刑、拘役或科或併科 50 萬元以
下罰金。
以前項方法得財產上不法之利益或使第三人得之者，亦同。
前二項之未遂犯罰之。

洗錢防制法第14條
有第二條各款所列洗錢行為者，處 7 年以下有期徒刑，併科新
臺幣 5 百萬元以下罰金。
前項之未遂犯罰之。
前二項情形，不得科以超過其特定犯罪所定最重本刑之刑。
臺灣臺北地方檢察署檢察官併辦意旨書
                                     111年度偵字第1361號
　　被　　　告　温孌芬　女　33歲（民國00年0月00日生）
　　　　　　　　　　　　住花蓮縣○○鄉○○村○○00○0號
　　　　　　　　　　　　居臺北市○○區○○○路000號3樓之
　　　　　　　　　　　　　12
　　　　　　　　　　　　國民身分證統一編號：Z000000000號
上列被告因違反洗錢防制法等案件，認為應移請臺灣臺北地方法
院（丙股）併案審理，茲將犯罪事實及證據並所犯法條分述如下
：
一、犯罪事實：
　　温孌芬依一般社會生活通常經驗，應知悉任何人均可自行至金
    融機構開立帳戶，而無特別之窒礙，並可預見將金融帳戶資訊
    提供他人使用，極可能遭詐欺集團作為收受、提領犯罪所得
    之工具，且詐欺集團提領後會產生遮斷金流以逃避國家追訴、
    處罰之效果，詎仍基於幫助詐欺取財及幫助洗錢之不確定故
    意，於民國110年5月5日至6日間之某時，在臺北市萬華區河
    堤某處，以新臺幣（下同）10,000元之代價，將其所申請之
    永豐商業銀行帳號000-00000000000000號帳戶（下稱本案帳
    戶）之存摺、提款卡及密碼交付予身分不詳、綽號「阿傑」
    之成年男子。「阿傑」所屬詐欺集團成員取得本案帳戶後，
    即意圖為自己不法之所有，共同基於詐欺取財與洗錢之犯意
    聯絡，於110年5月6日晚間9時許，以LINE通訊軟體暱稱「雅
    茹」之帳號，向龔伯倫詐稱：可操作「LCG」證券商網站投
    資獲利云云，致龔伯倫陷於錯誤，因而先後於同月12日晚間
    11時56分許、同月13日下午2時19分許，將3,000元、27,000
    元匯入本案帳戶，上揭款項旋遭該詐欺集團成員透過網路轉
    帳轉入其他不詳帳戶，以此方式隱匿詐欺犯罪所得之去向。
    嗣龔伯倫發覺受騙並報警處理，而查悉上情。
二、案經臺北市政府警察局信義分局報告偵辦。
三、證據：
（一）被害人龔伯倫於警詢中之指訴。
（二）內政部警政署反詐騙諮詢專線紀錄表、高雄市政府警察局
      仁武分局澄觀派出所受理詐騙帳戶通報警示簡便格式表、
      被害人轉帳使用之聯邦商業銀行尾碼617號帳戶（完整帳
      號詳卷）客戶基本資料、本案帳戶之客戶基本資料及交易
      往來明細表各1份。
四、所犯法條：
　　核被告所為，係犯刑法第30條第1項前段、第339條第1項之
    幫助詐欺取財罪嫌及刑法第30條第1項前段、違反洗錢防制
    法第2條第2款而犯同法第14條第1項之幫助一般洗錢罪嫌。
五、併案理由：
　　查被告前因涉有幫助詐欺取財及幫助洗錢罪嫌，經本署檢察
    官以110年度偵字第25662號、第33327號、第35352號提起公
    訴，現由臺灣臺北地方法院（丙股）以111年度審原訴字第1
    6號審理中（下稱前案），此有前揭起訴書及全國刑案資料
    查註表各1份在卷足憑，而本案被告所交付之銀行帳戶與前
    案所交付之銀行帳戶相同，被告以一行為提供本案帳戶，致
    數個被害人匯款至同一銀行帳戶，本案與前案具有想像競合
    犯之裁判上一罪關係，應為該案起訴之效力所及，自應移請
    併案審理。
　　此　致
臺灣臺北地方法院
中　　華　　民　　國　 111　　年　　2 　　月　　17　　日
　　　　　　　　　　　　　檢　察　官　  鄧  定  強
                                        陳  品  妤
附錄本案所犯法條
中華民國刑法第339條
（普通詐欺罪）
意圖為自己或第三人不法之所有，以詐術使人將本人或第三人之
物交付者，處 5 年以下有期徒刑、拘役或科或併科 50 萬元以
下罰金。
以前項方法得財產上不法之利益或使第三人得之者，亦同。
前二項之未遂犯罰之。
洗錢防制法第2條
本法所稱洗錢，指下列行為：
一、意圖掩飾或隱匿特定犯罪所得來源，或使他人逃避刑事追訴
    ，而移轉或變更特定犯罪所得。
二、掩飾或隱匿特定犯罪所得之本質、來源、去向、所在、所有
    權、處分權或其他權益者。
三、收受、持有或使用他人之特定犯罪所得。
洗錢防制法第14條
有第二條各款所列洗錢行為者，處 7 年以下有期徒刑，併科新
臺幣 5 百萬元以下罰金。
前項之未遂犯罰之。
前二項情形，不得科以超過其特定犯罪所定最重本刑之刑。
臺灣臺北地方檢察署檢察官併辦意旨書
                                     111年度偵字第6846號
　　被　　　告　温孌芬　女　33歲（民國00年0月00日生）
　　　　　　　　　　　　住花蓮縣○○鄉○○村○○00○0號
　　　　　　　　　　　　居臺北市○○區○○○路000號3樓之
　　　　　　　　　　　　　12
　　　　　　　　　　　　國民身分證統一編號：Z000000000號
上列被告因違反洗錢防制法等案件，認為應移請臺灣臺北地方法
院（丙股）併案審理，茲將犯罪事實及證據並所犯法條分述如下
：
一、犯罪事實：
　　温孌芬依一般社會生活通常經驗，應知悉任何人均可自行至金
    融機構開立帳戶，而無特別之窒礙，並可預見將金融帳戶資訊
    提供他人使用，極可能遭詐欺集團作為收受、提領犯罪所得
    之工具，且詐欺集團提領後會產生遮斷金流以逃避國家追訴、
    處罰之效果，詎仍基於幫助詐欺取財及幫助洗錢之不確定故
    意，於民國110年5月5日至6日間之某時，在臺北市萬華區河
    堤某處，以新臺幣（下同）10,000元之代價，將其所申請之
    永豐商業銀行帳號000-00000000000000號帳戶（下稱本案帳
    戶）之存摺、提款卡及密碼交付予身分不詳、綽號「阿傑」
    之成年男子。「阿傑」所屬詐欺集團成員取得本案帳戶後，
    即意圖為自己不法之所有，共同基於詐欺取財與洗錢之犯意
    聯絡，以如附表各編號所示之詐欺手法，分別向江佳穎、吳
    鵬賓、張健豪施用詐術，致其等均陷於錯誤，因而於如附表
    各編號所示之轉匯時間，將各編號所示之金額轉（匯）入本
    案帳戶，上揭款項旋遭該詐欺集團成員透過網路轉帳轉入其
    他不詳帳戶，以此方式隱匿詐欺犯罪所得之去向。嗣江佳穎
    、吳鵬賓、張健豪發覺受騙並報警處理，而查悉上情。
二、案經江佳穎、吳鵬賓、張健豪訴由桃園市政府警察局八德分
    局報告偵辦。
三、證據：
（一）告訴人江佳穎於警詢中之指訴、內政部警政署反詐騙諮詢
      專線紀錄表、新北市政府警察局樹林分局三多派出所受理
      詐騙帳戶通報警示簡便格式表、匯款申請書影本各1份。
（二）告訴人吳鵬賓於警詢中之指訴、內政部警政署反詐騙諮詢
      專線紀錄表、臺南市政府警察局第一分局德高派出所受理
      詐騙帳戶通報警示簡便格式表、自動櫃員機轉帳交易明細
      暨匯款申請書翻拍照片、LINE通訊軟體對話紀錄暨「ET資
      本」平臺頁面截圖各1份。
（三）告訴人張健豪於警詢中之指訴、內政部警政署反詐騙諮詢
      專線紀錄表、基隆市警察局第二分局信六路派出所受理詐
      騙帳戶通報警示簡便格式表、網路轉帳交易紀錄翻拍照片
      2張、LINE通訊軟體對話紀錄翻拍照片1份。
（四）本案帳戶之客戶基本資料、開戶照片暨交易往來明細表1
      份。
四、所犯法條：
　　核被告所為，係犯刑法第30條第1項前段、第339條第1項之
    幫助詐欺取財罪嫌及刑法第30條第1項前段、違反洗錢防制
    法第2條第2款而犯同法第14條第1項之幫助一般洗錢罪嫌。
五、併案理由：
　　查被告前因涉有幫助詐欺取財及幫助洗錢罪嫌，經本署檢察
    官以110年度偵字第25662號、第33327號、第35352號提起公
    訴，現由臺灣臺北地方法院（丙股）以111年度審原訴字第1
    6號審理中（下稱前案），此有前揭起訴書及刑案資料查註
    紀錄表各1份在卷足憑，而本案被告所交付之銀行帳戶與前
    案所交付之銀行帳戶相同，被告以一行為提供本案帳戶，致
    數個被害人轉（匯）款至同一銀行帳戶，本案與前案具有想
    像競合犯之裁判上一罪關係，應為該案起訴之效力所及，自
    應移請併案審理。
　　此　致
臺灣臺北地方法院
中　　華　　民　　國　 111　　年　　3 　　月　　6 　　日
　　　　　　　　　　　　　檢　察　官　  陳  品  妤
附錄本案所犯法條
中華民國刑法第339條
（普通詐欺罪）
意圖為自己或第三人不法之所有，以詐術使人將本人或第三人之
物交付者，處 5 年以下有期徒刑、拘役或科或併科 50 萬元以
下罰金。
以前項方法得財產上不法之利益或使第三人得之者，亦同。
前二項之未遂犯罰之。
洗錢防制法第2條
本法所稱洗錢，指下列行為：
一、意圖掩飾或隱匿特定犯罪所得來源，或使他人逃避刑事追訴
    ，而移轉或變更特定犯罪所得。
二、掩飾或隱匿特定犯罪所得之本質、來源、去向、所在、所有
    權、處分權或其他權益者。
三、收受、持有或使用他人之特定犯罪所得。
洗錢防制法第14條
有第二條各款所列洗錢行為者，處 7 年以下有期徒刑，併科新
臺幣 5 百萬元以下罰金。
前項之未遂犯罰之。
前二項情形，不得科以超過其特定犯罪所定最重本刑之刑。
附表：
編號 告訴人 詐欺手法 轉匯時間 金額 （新臺幣） 1 江佳穎 於110年5月4日下午3時許起，以LINE通訊軟體暱稱「林清允」之帳號，向江佳穎詐稱：可操作應用程式投資獲利云云，致江佳穎陷於錯誤。 110年5月14日 中午12時36分許 300,000元 2 吳鵬賓 於110年5月5日起，分別以LINE通訊軟體暱稱「張惠」、「ET CAPITAL在線客服」等帳號，向吳鵬賓詐稱：可操作「ET資本」平臺投資外匯獲利云云，致吳鵬賓陷於錯誤。 ⑴110年5月13日下午6時許 ⑵110年5月14日下午1時1分許  ⑴30,000元 ⑵111,000元  3 張健豪 於110年5月7日起，分別以LINE通訊軟體暱稱「Popo」、「ET CAPITAL在線客服」等帳號，向張健豪詐稱：可操作「ET資本」平臺投資比特幣獲利云云，致張健豪陷於錯誤。 ⑴110年5月13日下午1時56分許 ⑵110年5月14日下午2時59分許  ⑴30,000元 ⑵30,000元